臺灣高雄地方法院刑事判決　　　　　　 100年度易字第1204號
公　訴　人　臺灣高雄地方法院檢察署檢察官
被　　　告　施秀坤
上列被告因竊盜案件，經檢察官提起公訴（100 年度偵字第2257
7 號），本院判決如下：
    主  文
施秀坤犯竊盜罪，共貳罪，均累犯，各處有期徒刑伍月；又犯攜
帶兇器竊盜罪，累犯，處有期徒刑玖月；應執行有期徒刑壹年陸
月。
    事  實
一、施秀坤曾於民國98年間因竊盜案件3 罪，經本院各判處有期
    徒刑4 月確定，經定應執行刑有期徒刑10月，另於99年間因
    竊盜案件經本院判處有期徒刑4 月，與上揭應執行刑接續執
    行，於100 年4 月9 日執行完畢。竟不知悔改，基於意圖為
    自己不法所有之竊盜犯意，為下列行為：
  (一)施秀坤於100 年6 月6 日下午4 時許，在臺南市○○路○ 段
    7 8 號，見杜金鳳所有之車牌號碼H5D-990 號機車停放於該
    處且鑰匙疏未拔取，以該鑰匙啟動電門竊取該機車得手。
  (二)施秀坤為躲避警方查緝，於100 年6 月8 日下午3 時許，在
    高雄市路竹區某市場旁，見由陳月蓮所有，由陳雅雯使用之
    車牌號碼NKO-490 號機車停放於該處，竟持鐵製堅硬客觀上
    足以對人之生命、身體、安全構成威脅，具有危險性足以供
    兇器使用之扳手1 支（業已丟棄滅失而未扣案）拆卸該機車
    之車牌2 面竊取之，並將車牌號碼H5D-990 號機車之車牌2
    面卸下，換上所竊取之車牌號碼NKO-490 號車牌1 面。
  (三)施秀坤於100 年7 月28日下午3 時40分許，騎乘車牌號碼H5
    D-990 號機車（其上懸掛車牌號碼NKO-490 號之車牌），至
    高雄市楠梓區楠梓高中之司令台附近，見蕭宇晟所有之大皮
    包1 只放置於該司令台上，竟趁蕭宇晟在附近未及注意之際
    ，徒手竊取該只大皮包內之小皮包1 只【其內裝有新台幣（
    下同）500 元現金、急救員書證1 張、學生證1 張】，適為
    蕭宇晟所發現立即報警，施秀坤隨即騎乘上開機車欲逃逸現
    場，行經高雄市楠梓區○○○街楠梓高中後方空地為警查獲
    。
二、案經杜金鳳、陳雅雯、蕭宇晟訴由高雄市政府警察局楠梓分
    局移送高雄地方法院檢察署檢察官偵查起訴。
    理  由
一、證據能力部分：
    按「被告以外之人於審判外之陳述，雖不符前四條之規定，
    而經當事人於審判程序同意作為證據，法院審酌該言詞陳述
    或書面陳述作成時之情況，認為適當者，亦得為證據。當事
    人、代理人或辯護人於法院調查證據時，知有第159 條第1
    項不得為證據之情形，而未於言詞辯論終結前聲明異議者，
    視為有前項之同意」，刑事訴訟法第159 條之5 定有明文。
    又當事人、代理人或辯護人於調查證據時，知有本法第159
    條之5 第1 項不得為證據之情形，卻表示「對於證據調查無
    異議」、「沒有意見」等意思，而未於言詞辯論終結前聲明
    異議者，應視為已有將該等傳聞證據採為證據之同意（參見
    該條之立法理由）。本件檢察官及被告於本院準備程序，就
    本判決所引用各項證據（含傳聞證據、非傳聞證據及符合法
    定傳聞法則例外之證據）之證據能力，均表示無意見，且於
    本院言詞辯論終結前，檢察官及被告對於卷附具有傳聞證據
    性質之證據，既均已知其情，均未聲明異議，本院認該具有
    傳聞證據性質之證據，並無任何違法取證之不適當情形，以
    之作為證據使用係屬適當，自得採為認定被告犯罪事實之證
    據。
二、上揭犯罪事實業據被告於本院審理時坦承不諱，核與證人杜
    金鳳、陳雅雯、蕭宇晟於警訊中證述之情節相符，並有搜索
    扣押筆錄、扣押物品目錄表、車輛詳細資料報表各1 紙、高
    雄市政府警察局車輛協尋電腦輸入單、高雄市政府警察局車
    輛尋獲電腦輸入單各2 紙、贓物認領保管單3 紙、照片5 紙
    等件在卷可稽，堪信被告之自白與事實相符，本件事證明確
    ，被告之犯行洵堪認定，應予依法論科。
三、按刑法第321 條第1 項第3 款之攜帶兇器竊盜罪，係以行為
    人攜帶兇器竊盜為其加重條件，此所謂兇器，其種類並無限
    制，凡客觀上足對人之生命、身體、安全構成威脅，具有危
    險性之兇器均屬之，且祇須行竊時攜帶此種具有危險性之兇
    器為已足，並不以攜帶之初有行兇之意圖為必要，最高法院
    著有79年度台上字第5253號判例供參。本件被告行竊所用之
    扳手1 支雖未扣案，然被告業已供稱其材質為鐵製（本院卷
    第31頁），且既可供被告拆卸車牌所用，當係質地堅硬之工
    具，客觀上足對人之生命、身體、安全構成威脅，具有危險
    性，應屬兇器無疑。是核被告就竊取杜金鳳之機車及蕭宇晟
    之皮包財物所為，均係犯刑法第320 條第1 項之竊盜罪；竊
    取陳月蓮所有機車車牌號碼NKO-490 號之車牌所為係犯同法
    第321 條第1 項第3 款之攜帶兇器竊盜罪。被告所犯上開竊
    盜罪、攜帶兇器竊盜罪3 罪間，犯意各別，行為互異，應予
    分論併罰。被告曾於98年間因竊盜案件3 罪，經本院各判處
    有期徒刑4 月確定，經定應執行刑有期徒刑10月，另於99年
    間因竊盜案件經本院判處有期徒刑4 月，與上揭應執行刑接
    續執行，於100 年4 月9 日執行完畢，有台灣高雄地方法院
    檢察署刑案資料查註紀錄表及台灣高等法院被告前案紀錄表
    可按，其於有期徒刑執行完畢後5 年以內故意再犯有期徒刑
    以上之罪，為累犯，應依刑法第47條第1 項規定加重其刑。
    爰審酌被告年輕力壯，竟不思循正當途徑賺取金錢，而竊取
    財物，其心態顯有偏差，影響社會治安及人民財產安全，惟
    念被告犯後均已坦認犯行，頗具悔意，且竊得之部分財物已
    發還被害人，所生損害非鉅等一切情狀，各量處如主文所示
    之刑，並定應執行之刑，以資懲儆。至於被告所有供犯案所
    用之扳手1 支，被告供承業已丟棄（見警卷第6 頁），且無
    證據證明現尚存在，衡情應已滅失，又非屬違禁物，爰不予
    宣告沒收。
四、公訴意旨雖認被告有犯罪之習慣，應命宣告強制工作，惟查
    ，被告雖有前揭竊盜前科，但被告本次自100 年6 月6 日至
    100 年7 月28日間遭查獲有3 次竊盜犯行，與1 至2 個月內
    竊盜十數次之竊盜慣犯之情節有別，且被告於本院審理時供
    陳案發前從事送貨工作，綜合上情，尚難認被告確實有犯罪
    之習慣，爰不予宣告強制工作，附此敘明。
五、據上論斷，應依刑事訴訟法第299 條第1 項前段，刑法第32
    0 條第1 項、第321 條第1 項第3 款、第47條第1 項、第51
    條第5 款，刑法施行法第1 條之1 ，判決如主文。
本案經檢察官吳明駿到庭執行職務。
中    華    民    國   100    年    8     月    25    日
                  刑事第十九庭  法  官  黃宣撫
以上正本證明與原本無異。
如不服本判決應於收受送達後10日內向本院提出上訴書狀，並應
敘述具體理由；如未敘述上訴理由者，應於上訴期間屆滿後20日
內向本院補提理由書（均須按他造當事人之人數附繕本）「切勿
逕送上級法院」。
中    華    民    國   100    年    8     月    25    日
                                書記官  葉正昭
附錄本案論罪科刑法條：
中華民國刑法第320條
（普通竊盜罪、竊佔罪）
意圖為自己或第三人不法之所有，而竊取他人之動產者，為竊盜
罪，處5  年以下有期徒刑、拘役或 5 百元以下罰金。
意圖為自己或第三人不法之利益，而竊佔他人之不動產者，依前
項之規定處斷。
前二項之未遂犯罰之。
中華民國刑法第321條
（加重竊盜罪）
犯竊盜罪而有左列情形之一者，處6 月以上、5 年以下有期徒刑
：
一、於夜間侵入住宅或有人居住之建築物、船艦或隱匿其內而犯
    之者。
二、毀越門扇、牆垣或其他安全設備而犯之者。
三、攜帶兇器而犯之者。
四、結夥三人以上而犯之者。
五、乘火災、水災或其他災害之際而犯之者。
六、在車站或埠頭而犯之者。
前項之未遂犯罰之。